# 关于股份支付公允价值的确定

提问人：yanshan 时间：2016-03-22 14:51:13
陈版主好！ 请教您： 2015 年 9 月公司（非上市公司）授予高管人员公司股票（假如属于可立即行权的股份支付），每股 1 元，同日，公司股东与PE签订的股权转让价为 5 元， 2015 年 11 月，公司股东与另一PE签订的股权转让价为 7 元，请问 2015 年报中，公司计算对高管人员的股份支付费用时， 采用哪个价格为公允价？是授予日当日的PE价（ 5 元）？还是 9 月和 11 月两次PE价的平均价？相关依据？
是否应以授予当日的PE价为公允价，授予价低于授予当日的PE价的差作为股份支付费用？ 谢谢！

回答人：chenyiwei
一般是这样理解的，选择与股份支付授予日最为接近的PE入股价格作为授予日目标股权公允价值的参考依据。但要注意：（ 1 ）该作为参照的PE入股日期距离授予日不能太长，一般不超过 3 ～ 6 个月；（ 2 ）应仔细排除可能导致该拟参照的PE入股价格不公允的情形。